【裁判字號】    97,訴,969
【裁判日期】    970924
【裁判案由】    違反毒品危害防制條例
【裁判全文】
臺灣雲林地方法院刑事判決               97年度訴字第543號
公  訴  人  臺灣雲林地方法院檢察署檢察官
被      告  甲○○
                    （現羈押於臺灣雲林看守所）
上列被告因違反毒品危害防制條例案件，經檢察官提起公訴（97
年度毒偵字第242 號【97年度訴字第543 號】、97年度毒偵字第
1477號【97年度訴字第969 號】），被告於準備程序進行中，就
被訴事實為有罪之陳述，本院改行簡式審判程序合併審理，判決
如下：
    主      文
甲○○施用第一級毒品，累犯，處有期徒刑拾月，扣案海洛因壹
包（淨重零點零陸公克）沒收銷燬之。又施用第一級毒品，累犯
，處有期徒刑拾月。又施用第二級毒品貳罪，均累犯，各處有期
徒刑捌月。應執行有期徒刑壹年捌月，扣案海洛因壹包（淨重零
點零陸公克）沒收銷燬之。
    事      實
一、(一)甲○○前因施用毒品案件，經送強制戒治後，於民國92年
      8 月11日期滿釋放，並由臺灣雲林地方法院檢察署檢察官
      於92年9 月2 日以92年度戒毒偵字第51號為不起訴處分確
      定。復因：1.槍砲彈藥刀械管制條例案件，經本院於92年
      6 月27日以92年度訴字第247 號判處有期徒刑3 月，罰金
      新臺幣8,000 元確定；2.誣告案件，經本院於92年9 月22
      日以92年度簡字第127 號判處有期徒刑3 月；3.因施用第
      二級毒品案件，經本院於93年7 月19日以93年度虎簡字第
      121 號判處有期徒刑6 月確定；4.施用第一級：第二級毒
      品案件，經本院於93年10月8 日以93年度訴字第485 號判
      處有期徒刑7 月、6 月確定；嗣前開1.、2.部分定應執行
      之刑有期徒刑5 月確定；3.、4.部分定應執行之刑有期徒
      刑1 年4 月確定，經接續執行，於94年10月12日縮短刑期
      假釋出監，並於95年3 月25日假釋期滿未經撤銷而視為已
      執行完畢。
    (二)詎仍不知悛悔，復分別基於施用第一級毒品海洛因（下稱
      海洛因）及第二級毒品甲基安非他命（下稱甲基安非他命
      ）之犯意：
      1.於97年2 月14日下午9 時許，在其雲林縣虎尾鎮惠來里
        惠來215 號居處，以將海洛因摻水後置於針筒內注射血
        管之方式，施用海洛因1 次。
      2.於97年2 月14日某時，在其上開居處，以將甲基安非他
        命置於玻璃球內，以火燒烤使之產生白色煙霧後吸食其
        煙之方式，施用甲基安非他命1 次。
      3.於97年7 月8 日上午9 時許，在其上開居處，以將海洛
        因摻水後置於針筒內注射血管之方式，施用海洛因1 次
        。
      4.於97年7 月8 日某時，在其上開居處，以將甲基安非他
        命置於玻璃球內，以火燒烤使之產生白色煙霧後吸食其
        煙之方式，施用甲基安非他命1 次。
    (三)嗣於：
      1.97年2 月14日上午10時45分許，為警在其上開居處查獲
        ，並扣得海洛因1 小包（淨重0.06公克）及其所有供施
        用海洛因之注射針筒1 支，經採其尿液送驗，結果呈「
        嗎啡、甲基安非他命陽性」反應。
      2.經警於97年7 月8 日下午7 時42分許，經警拘提後採其
        尿液送驗，結果呈「嗎啡、甲基安非他命陽性」反應。
二、案經雲林縣警察局移送及雲林縣警察局虎尾分局報告臺灣雲
    林地方法院檢察署檢察官偵查起訴。
    理      由
一、上開犯罪事實，業據被告甲○○於本院審判中坦承不諱，其
    尿液經檢驗後，呈2 次「嗎啡、甲基安非他命陽性」反應，
    此有代號與真實姓名對照表2 份、臺灣檢驗科技股份有限公
    司97年2 月27日KＺ000000000000號及97年7 月23日
    KＺ000000000000號濫用藥物尿液檢驗報告各1 紙附卷，扣案
    白粉1 包經送鑑定後，認含有第一級毒品海洛因成分，有法
    務部調查局濫用藥物實驗室97年3 月3 日調科壹字第
    09723011440 號鑑定書1 份在卷，及注射針筒1 支扣案可稽
    ，堪認其自白與事實相符。又其前有如犯罪事實欄所示之強
    制戒治紀錄等情，有臺灣高等法院被告前案紀錄表1 份在卷
    可參。本件事證明確，被告於前開強制戒治執行完畢釋放後
    5 年內，再犯本件毒品危害防制條例第10條施用第一、二級
    毒品之犯行，堪以認定。
二、(一)查海洛因、甲基安非他命分屬毒品危害防制條例第2 條第
      2 項第1 款、同項第2 款所列之第一級、第二級毒品，核
      被告甲○○所為，係犯毒品危害防制條例第10條第1 項之
      施用第一級毒品罪及同條第2 項之施用第二級毒品罪。
    (二)其持有第一級、第二級毒品進而施用，持有之低度行為為
      施用之高度行為所吸收，均不另論罪。
    (三)被告所犯上開4 罪，犯意各別，罪名互異，應予分論併罰
      。
    (四)查被告前因1.槍砲彈藥刀械管制條例案件，經本院於92年
      6 月27日以92年度訴字第247 號判處有期徒刑3 月，罰金
      新臺幣8,000 元確定；2.誣告案件，經本院於92年9 月22
      日以92年度簡字第127 號判處有期徒刑3 月；3.因施用第
      二級毒品案件，經本院於93年7 月19日以93年度虎簡字第
      121 號判處有期徒刑6 月確定；4.施用第一級：第二級毒
      品案件，經本院於93年10月8 日以93年度訴字第485 號判
      處有期徒刑7 月、6 月確定；嗣前開1.、2.部分定應執行
      之刑有期徒刑5 月確定；3.、4.部分定應執行之刑有期徒
      刑1 年4 月確定，經接續執行，於94年10月12日縮短刑期
      假釋出監，並於95年3 月25日假釋期滿未經撤銷而視為已
      執行完畢，有臺灣高等法院被告前案紀錄表1 份附卷可稽
      ，其於前開有期徒刑執行完畢後5 年內，故意再犯本件有
      期徒刑以上之罪，均為累犯，均應依法加重其刑。
    (五)至公訴意旨就被告97年7 月8 日施用毒品部分認有自首規
      定之適用，惟於本院審理中，經公訴人訊問被告：「（問
      ：7 月份如何被查獲？）電話被監聽，當初是要監聽廖建
      明的電話而監聽到我的。」、「（問：為何要去惠來派出
      所？）因為被拘提。」、「（問：是自首還是被抓？）是
      傳喚到案的，當時通知我去到案說明。」（本院卷審理筆
      錄）顯見被告並非自動至警察局自首犯行，乃員警因監聽
      發覺被告涉有毒品嫌疑，經傳喚、拘提，始前往警局，核
      與自首規定不符，無從因此減輕其刑，附此說明。
    (六)爰審酌被告有構成累犯之前科已如前述，經強制戒治後，
      仍不知戒絕毒品，復一再耽溺於戕身之物，並其犯後坦白
      承認，態度良好等犯罪之動機、目的、手段及所生之危險
      或損害等一切情狀，分別量處如主文所示之刑，並定其應
      執行之刑。
    (七)末查扣案海洛因1 包（淨重0.06公克）為第一級毒品，應
      依毒品危害防制條例第18條第1 項前段規定，予以沒收銷
      燬。另扣案注射針筒1 個，為被告所有，且供施用海洛因
      之用，業據被告供承在卷，惟非違禁物，本院因認並無沒
      收之必要而不予沒收，又被告已經表示不要，故無須發還
      逕予拋棄即可，附此說明。
三、據上論斷，應依刑事訴訟法第273 條之1 第1 項、第299 條
    第1 項前段，毒品危害防制條例第10條第1 項、第2 項、第
    18條第1 項前段，刑法第11條前段、第47條第1 項、第51條
    第5 款，判決如主文。
本案經檢察官郭俊男到庭執行職務
中    華    民    國    97    年    9     月    24    日
                  刑事第三庭  法  官  李貞瑩
以上正本證明與原本無異。
如不服本判決，應於判決送達後10日內，向本院提出上訴狀。（
須附繕本）
                              書記官  鍾宜津
中    華    民    國    97    年    9     月    24    日
附錄本案論罪科刑法條全文
毒品危害防制條例第10條
施用第一級毒品者，處 6 月以上 5 年以下有期徒刑。
施用第二級毒品者，處 3 年以下有期徒刑。


司法院資訊處製作；財團法人民間司法改革基金會備份。
